【裁判字號】    97,易,767
【裁判日期】    971022
【裁判案由】    竊盜
【裁判全文】
臺灣雲林地方法院刑事判決               97年度易字第767號
公  訴  人  臺灣雲林地方法院檢察署檢察官
被      告  甲○○
上列被告因竊盜案件，經檢察官提起公訴（97年度偵字第1597號
），於本院準備程序進行中，被告就被訴事實為有罪之陳述，經
本院告知簡式審判程序意旨，並聽取公訴人及被告之意見後，裁
定進行簡式審判程序，判決如下：
    主  文
甲○○竊盜，累犯，處有期徒刑月，如易科罰金以新臺幣壹仟
元折算壹日。
    事實及理由
一、犯罪事實：
    甲○○前因竊盜案件，經本院以95年度訴字第440 號判處有
    期徒刑4 月確定，再經裁定減刑為有期徒刑2 月，於民國96
    年11月9 日易科罰金執行完畢，仍不知悔悟。緣真毅營造有
    限公司（下稱真毅公司）承攬臺灣電力股份有限公司（下稱
    臺電公司）位在雲林縣古坑鄉○○段672 之7 地號土地（下
    稱672 之7 地號土地）上之高壓電塔工程，並於97年1 月10
    日，向甲○○之父徐振興借用渠所有之同地段672 、656 之
    220 地號土地（下稱672 等地號土地），暫時堆置真毅公司
    自672 之7 地號土地施工所挖掘出之砂石。詎甲○○認有機
    可趁，竟意圖為自己不法之所有，於97年3 月22日上午某時
    許，前往672 等地號土地，以其所有之挖土機將砂石挖移至
    其所有之無號牌拼裝車車斗內方式，竊取臺電公司所有、由
    真毅公司負責保管而暫時堆置在672 等地號土地之砂石約4
    立方公尺（即1 車次）得手，旋於同日中午12時30分許，駕
    駛上揭拼裝車將竊得之砂石載運至位在古坑鄉新庄村新庄51
    之6 號之建中砂石行，並以新臺幣（下同）2,000 元價格，
    將砂石賣給不知情之該砂石行員工張壬庚（贓物罪嫌部分，
    業經臺灣雲林地方法院檢察署檢察官以97年度偵字第1857號
    為不起訴處分確定）。復於同日下午某時許，在672 等地號
    土地，以同一方式接續竊取砂石約4 立方公尺載運離去，嗣
    於同日下午5 時許，甲○○駕車載運砂石行經古坑鄉朝陽村
    大埔部落往荷苞村產業道路之古埔9 號電桿前時，始為警查
    獲，並扣得上開拼裝車及循線扣得上開挖土機。
二、程序部分：
    本件屬於刑事訴訟法第376 條第2 款所列案件，依同法第28
    4 條之1 規定得由受命法官獨任審理。又本案被告甲○○所
    犯刑法第320 條第1 項竊盜罪，係死刑、無期徒刑、最輕本
    刑為3 年以上有期徒刑以外之罪，其於準備程式就前開被訴
    事實為有罪之陳述，經本院告知簡式審判程式之旨，並聽取
    其與公訴人之意見後，本院認為適宜，裁定進行簡式審判程
    式，是本件之證據調查，依刑事訴訟法第273 條之2 規定，
    不受同法第159 條第1 項、第161 條之2 、第161 條之3 、
    第163 條之1 及第164 條至第170 條規定之限制，合先敘明
    。
三、實體部分：
    上開事實、業據被告甲○○坦白承認，核與證人即真毅公司
    工地負責人乙○○、建中砂石行員工張壬庚、賴忠和證述之
    情節大致相符，並有同意書、雲林縣警察局斗南分局東和派
    出所代保管收據、張壬庚出具之砂石代保管條、營利事業登
    記證、經濟部工廠登記證、雲林縣政府96年1 月15日府農土
    字第0960500333號函、臺電公司中區施工處架空線路統包工
    程採購承攬契約、臺電公司輸變電工程處中區施工處96年1
    月10日D 中區字第09601061401 號函、地籍參考圖各1 份，
    及蒐證照片29張（警卷所附編號1 至10、13至20、23、24號
    照片共20張、偵卷所附編號1 至9 照片9 張）在卷可稽，足
    見被告自白與事實相符，應堪採信。本件事證明確，被告犯
    行已堪認定，應依法論科。
四、論罪科刑之理由：
(一)、核被告甲○○所為，係犯刑法第320 條第1 項之竊盜。又被
    告兩次竊盜犯行，犯罪地點同一，時間密接，各行為之獨立
    性極為薄弱，依一般社會健全觀念，難以強行分開，在刑法
    評價上，應視為數個舉動之接續施行，而以包括之一行為予
    以評價，僅論以一竊盜罪。
(二)、被告前因竊盜案件，經本院以95年度訴字第440 號判處有期
    徒刑4 月確定，再經裁定減刑為有期徒刑2 月，於96年11月
    9 日易科罰金執行完畢，有台灣高等法院被告前案紀錄表1
    份在卷可按，其於5 年內故意再犯有期徒刑以上之罪，為累
    犯，依刑法第47條第1 項加重其刑。
(三)、爰審酌被告已婚，育有1 子，其之前僅有1 次竊盜前科，有
    臺灣高等法院被告前案紀錄表在卷可查，素行略有不端，且
    前次也因竊取砂石案件，經起訴判刑，此次又為微薄利益（
    每車次2,000 元之砂石），再度罹患竊盜罪，可見其自制能
    力欠佳，惟本院考量被告犯後坦承犯行，態度良好，且前次
    竊盜案件與該案共犯共竊取砂石4,568 立方公尺（卷附本院
    95年度訴字第440 號判決參照），此次被告獨自竊取砂石僅
    有8 立方公尺，所造成之損害顯然低於前案等一切情狀，量
    處如主文所示之刑，並諭知易科罰金之折算標準，以資懲儆
    。
(四)、按刑罰法令關於沒收之規定，有採職權沒收主義與義務沒收
    主義。職權沒收，指法院就屬於被告所有，並供犯罪所用或
    因犯罪所得之物，仍得本於職權為斟酌沒收與否之宣告，例
    如刑法第38條第1 項第2 款、第3 款、第3 項前段等屬之（
    最高法院93年度臺上字第2751號判決意旨參照）。查，扣案
    之拼裝車、挖土機各1 台雖係被告犯罪所用之物，但非專供
    竊盜犯罪所用之物，而且被告僅竊取8 立方公尺價值為4,00
    0 元之砂石，犯罪造成損害尚稱輕微，倘將被告賴以謀生之
    拼裝車、挖土機宣告沒收，顯然有違比例原則，本院斟酌上
    情，爰依職權不予宣告沒收。
五、應適用之法律：
(一)、刑事訴訟法第273 條之1 第1 項、第284 條之1 、第299 條
    第1 項前段。
(二)、刑法第第320 條第1 項、第47條第1 項、第41條第1 項，刑
    法施行法第1 條之1 第1 項、第2 項前段。
本案經檢察官陳文哲到庭執行職務。
中    華    民    國    97    年    10    月    22    日
                  刑事第一庭  法  官  陳宏卿
以上正本證明與原本無異。
如不服本判決，應於判決收受後10日內，向本院提出上訴狀（須
附繕本）。
                              書記官  陳善永
中    華    民    國    97    年    10    月    22    日
附錄本案論罪科刑法條全文：
刑法第320 條第1 項：
意圖為自己或第三人不法之所有，而竊取他人之動產者，為竊盜
罪，處5 年以下有期徒刑、拘役或5 百元以下罰金。


司法院資訊處製作；財團法人民間司法改革基金會備份。
